---
title: "House Sales in King County Regression Analysis"
author: "알다방- 조병주, 김동규, 변정현"
date: "8/9/2018"
output: html_document
---

# **목차**
> 0. 준비사항
> 1. 변수 설명
> 2. 데이터 전처리 과정
> 3. 모델 생성
> 4. 검증

<br>
<br>

## 0. 준비사항
### 데이터 불러오기
`Kaggle 주소 : https://www.kaggle.com/harlfoxem/housesalesprediction/kernels`

<br>

#### 분석 목표 : 워싱턴 주 King County 내 부동산 거래 가격 예측


```{r 1}
data <- read.csv("kc_house_data.csv")
head(data)
dim(data)
colnames(data)
```

### Including Plots

<br>

## **1. 변수 설명**

```{r 2, echo=FALSE}
colnames(data)

```

| 종속변수 |   |
| -------- | ------ |
| price | 예측해야하는 부동산 거래 가격 (종속변수)

<br>


| 독립변수 |     |
| -------- | ----- |
| id | 집 구분자
| date | 집이 판매된 날짜
| bedrooms | 집 방의 개수
| bathrooms | 집 욕실 개수
| sqft_living | 집 거실 크기
| sqft_lot | 부지 크기
| floors | 층의 개수
| waterfront | 해안쪽에 있는 집(1이면 해안, 0이면 없음)
| view | 조망의 수
| condition | 전체적인 집 상태
| grade | King County grading system에 의한 전체적인 집의 등급
| sqft_above | 지하실을 제외한 집의 크기
| sqft_basement | 지하실의 크기
| yr_built | 짓어진 년도
| yr_renovated | 개조한 년도
| zipcodezip | 우편번호
| lat | 위도
| long | 경도
| sqft_living15 | 2015년도 거실의 크기(몇몇의 개조된 집이 포함됨) 부지에 영향을 줬을수도 안 줬을수도 있다.
| sqft_lot15 | 2015년 부지 크기(몇몇의 집들은 개조됨)


<br>
<br>




## **2. 데이터 전처리 과정**

```{r 3, echo=FALSE}
# 종속변수 price가 왼쪽으로 몰려있다. 
hist(data$price)
```

>> log변환을 통해 scaling을 하여 표준화

```{r 4, echo=FALSE}
data$price <- log(data$price)
hist(data$price)
```

<br>
<br>

---

## **3. 모델 생성 과정**
### 3-1. 변수선택
#### 3-1-1. 상관관계 분석
```{r 5, echo=FALSE}
data$id <- NULL
data$date <- NULL
ncol(data)

library(corrplot)
corr = cor(data[1:dim(data)[2]])
corrplot::corrplot(corr, method = "color",tl.col = "black", addCoef.col = "black", number.digits = 2, 
                   number.cex = 0.5, tl.cex = 0.9, cl.cex = 1, 
                   col = colorRampPalette(c("green4","white","pink"))(100))
```

#### 상관계수 0.5이상
* bathrooms : 0.55
* sqft_living : 0.7
* grade : 0.7
* sqft_above : 0.6
* sqft_living15 : 0.62


#### 상관계수 0.3 이상
* bedrooms : 0.34
* sqft_basement : 0.32
* lat : 0.45


```{r 6, echo=FALSE}
# 상관계수 0.1이하 삭제(zipcode는 제외)
data$sqft_lot <-  NULL
data$condition <-  NULL
# data$yr_built <- NULL
data$long <-  NULL
data$sqft_lot15 <-  NULL
```

<br>
*상관계수가 0.1이하인 변수는 삭제하여 최종 선택된 변수는 다음과 같다.*


```{r 7, echo=FALSE}
# 독립변수는 19개에서 14개로 감소
colnames(data)
```

---

#### 상관계수가 0.3 이상인 변수들의 실제 영향력을 확인
`(1) bedrooms`

```{r 8, echo=FALSE}
# 1. bedrooms
library(ggplot2)
options(scipen=100)

ggplot(data = data, aes(x = bedrooms, y = price)) + 
  geom_point(color='black') +
  geom_smooth(method = "lm", color = "red", se = F)

# bedrooms 11, 33인 관측치 제거
subset(data, data$bedrooms > 10)
# bedrooms에서 이상치 제거
data <- data[data$bedrooms <= 10,]
unique(data$bedrooms)
```


<br>

`(2) bathrooms`

```{r 9, echo=FALSE}
# 2. bathrooms
ggplot(data = data, aes(x = bathrooms, y = price)) + 
  geom_point(color='black') +
  geom_smooth(method = "lm", se = FALSE, color = "red")


```



<br>

`(3) sqrt_living / sqft_living15`

```{r 10, echo=FALSE}
# 3. sqft_living
ggplot(data = data, aes(x = sqft_living, y = price)) + 
  geom_point(color='black') +
  geom_smooth(method = "lm", se = FALSE, color = "red")

# # (3-1) sqrt_living15
# ggplot(data = data, aes(x = sqft_living15, y = price)) + 
#   geom_point(color='black') +
#   geom_smooth(method = "lm", se = FALSE, color = "red")
# 
# quantile(data$sqft_living)
# quantile(data$sqft_living15)
data$sqft_living15 <- NULL

# sqft_living변수와 sqft_living15는 기본적으로 집의 면적을 나타내며, 다른점은 측정연도만이 다르고 평균값이 차이가 많이 나지 않으므로 거의 비슷한 변수라고 볼 수 있음, sqft_living15 삭제


```
> 변수 삭제

```{r}

```
> sqft_living변수와 sqft_living15는 기본적으로 집의 면적을 나타내며, 다른점은 측정연도만이 다르고 평균값이 차이가 많이 나지 않으므로 거의 비슷한 변수라고 볼 수 있음, sqft_living15 삭제
<br>

`(4) floors`

```{r 11, echo=TRUE}
# 4. floors
boxplot(price ~ floors, data = data, main = "Price vs floors")
ggplot(data = data, aes(x = floors, y = price)) + 
  geom_point(color='black') +
  geom_smooth(method = "lm", se = FALSE, color = "red")

aggregate(price~floors,data,mean)
```

```{r 12, echo=FALSE}
ggplot(data = data, aes(x = floors, y = price)) + 
  geom_point(color='black') +
  geom_smooth(method = "lm", se = FALSE, color = "red")
```

#### 층수별 평균가격 확인

```{r 13, echo=FALSE}
# 층수별 평균 가격 확인
aggregate(price~floors,data,mean)
    
```


#### 더미변수 생성 (1층 or 2층 이상)
```{r 14, echo=FALSE}

# 복층 여부파악하기 위해 더미 변수 생성(1층 or 2층 이상)

# data$firstfloor <- ifelse(data$floors == 1, 0, 1)
# ggplot(data = data, aes(x = firstfloor, y = price)) + 
#   geom_point(color='black') +
#   geom_smooth(method = "lm", se = FALSE, color = "red")
# 
# cor.test(data$price, data$floors)
# cor.test(data$price, data$firstfloor)
# 
# aggregate(price~floors,data,mean)
# aggregate(price~firstfloor,data,mean)

# data$firstfloor <- NULL

# 더비 변수 후에도 상관계수차이와 평균 가격차이가 거의 없음
# 오히려 상관계수가 낮아짐
# 원래의 floor 변수 사용


```
> 복층일 수록 가격이 내려감
> 원래의 floors 변수 사용


`(5) waterfront`
```{r 15, echo=FALSE}
# 5. waterfront
boxplot(price ~ waterfront, data, main = "Price vs waterfront")

aggregate(price~waterfront, data, mean)
cor.test(data$price, data$waterfront)
nrow(subset(data,waterfront==1)) # 163개
nrow(subset(data,waterfront==0)) # 21448개

aov_waterfront <- aov(price ~ waterfront, data = data)
summary(aov_waterfront)

```



`(6) view`

```{r 16, echo=FALSE}
# 6. view
boxplot(price ~ view, data, main = "Price vs view")
ggplot(data = data, aes(x = view, y = price)) + 
  geom_point(color='black') +
  geom_smooth(method = "lm", se = FALSE, color = "green")

cor.test(data$price, data$view)
# data$view_f <- as.factor(data$view)
# aov_view <- aov(price ~ view_f, data = data)
# summary(aov_view)
# TukeyHSD(aov_view)
# data$view_f <- NULL
```


`(7) grade`

```{r 17, echo=FALSE}
# 7. grade
boxplot(price ~ grade, data, main = "Price vs grade")
ggplot(data = data, aes(x = grade, y = price)) + 
  geom_point(color='black') +
  geom_smooth(method = "lm", se = FALSE, color = "green")

cor.test(data$price, data$grade)
# data$grade_f <- as.factor(data$grade)
# aov_grade <- aov(price ~ grade_f, data = data)
# summary(aov_grade)
# TukeyHSD(aov_grade)
# data$grade_f <- NULL


```


`(8) sqft_above`

```{r 18, echo=FALSE}
# 8. sqft_above
boxplot(price ~ sqft_above, data,main = "Price vs sqft_above")
ggplot(data = data, aes(x = sqft_above, y = price)) +
  geom_point(color='black') +
  geom_smooth(method = "lm", se = FALSE, color = "pink")


# 삭제
# sqft_living = sqft_above + sqft_basement
data$sqft_above <- NULL
```
> 변수 삭제


`(9) sqft_basement`

```{r 19, echo=FALSE}
# 9. sqft_basement
boxplot(price ~ sqft_basement, data,main = "Price vs sqft_basement")
ggplot(data = data, aes(x = sqft_basement, y = price)) +
  geom_point(color='black') +
  geom_smooth(method = "lm", se = FALSE, color = "pink")

data$sqft_basement <- NULL
```

> 변수 삭제

`(10) yr_built`

```{r 20, echo=FALSE}
# 10. yr_built
boxplot(price~ yr_built, data ,main = "Price vs yr.built")
ggplot(data = data, aes(x = yr_built, y = price)) + 
  geom_point(color='black') +
  geom_smooth(method = "lm", se = FALSE, color = "purple")

data$yr_built <- NULL
```

> 변수 삭제

`(11) yr_renovated`

```{r 21, echo=FALSE}
# 11. yr_renovated
boxplot(price ~ yr_renovated, data, main = "Price vs yr.renovated")
ggplot(data = data, aes(x = yr_renovated, y = price)) + 
  geom_point(color='black') +
  geom_smooth(method = "lm", se = FALSE)

data$yr_renovated <- NULL
```

> 변수 삭제



`(12) lat`

```{r 22, echo=FALSE}
# 12. lat
cor.test(data$price, data$lat)
boxplot(price ~ lat, data, main = "Price vs lat")
ggplot(data = data, aes(x = lat, y = price)) + 
  geom_point(color='black') +
  geom_smooth(method = "lm", se = FALSE)
```


`(13) zipcode`

```{r 23, echo=FALSE}
# 13. zipcode
boxplot(price ~ zipcode, data, main = "Price vs zipcode")
ggplot(data = data, aes(x = zipcode, y = price)) + 
  geom_point(color='black') +
  geom_smooth(method = "lm", se = FALSE)

```

#### zipcode 소득분위로 범주 분할
`(13-1) zipcode 소득분위범주 분할`

```{r 24, echo=FALSE}
library(rvest)
library(data.table)

url = "https://www.incomebyzipcode.com/washington/"

list <- c()
a <- levels(as.factor(sort(data$zipcode)))

for(i in a[1:70]){
    page_url = paste0(url, i)
    # URL을 통해서 HTML 정보를 불러오기
    html_zipcode <- read_html(page_url)
    # Class가 title인 부분에서 안에있는 a태그에 해당하는 내용을 추출
    html_zipcode %>% html_node(".hilite")
    # 해당 태그에 있는 text만을 추출
    list <- c(list, html_zipcode %>% html_node(".hilite") %>% html_text())
}

list
medianincome <- list
medianincome <- substr(list,2,8)
str(medianincome)

income <- NULL
tmp <- unlist(strsplit(medianincome, ","))
for(i in seq(from = 1, to = length(tmp), by=2)){
  tmp1 <- paste0(tmp[i], tmp[i+1])
  income <- c(income, tmp1)
}

income <- as.numeric(income)
zipcodeincome <- as.data.table(a)
zipcodeincome$income <- income
summary(zipcodeincome$income)

quantile(zipcodeincome$income, probs = c(0.3,0.7,0.9))
zipcodeincome$class <- ifelse(zipcodeincome$income <= 73695 , "poor", 
                              ifelse(zipcodeincome$income > 73695 & zipcodeincome$income <= 100879.2, "middle",
                                     ifelse(zipcodeincome$income >100879.2  & zipcodeincome$income <= 126846.2, "rich","veryrich")))

zipcodeincome <- as.data.frame(zipcodeincome)
colnames(zipcodeincome)[1] <- c("zipcode")

data <- merge(data,zipcodeincome, by = "zipcode")


## 수입에 따른 class를 더미변수로 생성
library(fastDummies)
results <- fastDummies::dummy_cols(data$class)

data <- cbind(data, results)
head(data)
data$class <- NULL
data$zipcode <- NULL
data$income <- NULL
data$.data <- NULL
colnames(data)
```



####  **부동산 지역별 가격 분포도**

```{r 25, echo=TRUE}
# library(shiny)
# library(leaflet)
# library(RColorBrewer)
# 
# data1 <- read.csv("kc_house_data.csv")
# coords <- data1[,c("price", "lat", "long")]
# 
# ui <- bootstrapPage(
#     tags$style(type = "text/css", "html, body {width:100%;height:100%}"),
#     leafletOutput("map", width = "100%", height = "100%"),
#     absolutePanel(top = 10, right = 10,
#                   sliderInput("range", "Price", min(coords$price), max(coords$price),
#                               value = range(coords$price), step = 100000
#                   ),
#                   selectInput("colors", "Color Scheme",
#                               rownames(subset(brewer.pal.info, category %in% c("seq", "div")))
#                   ),
#                   checkboxInput("legend", "Show legend", TRUE)
#     )
# )
# 
# server <- function(input, output, session) {
# 
#     # Reactive expression for the data subsetted to what the user selected
#     filteredData <- reactive({
#         coords[coords$price >= input$range[1] & coords$price <= input$range[2],]
#     })
# 
#     # This reactive expression represents the palette function,
#     # which changes as the user makes selections in UI.
#     colorpal <- reactive({
#         colorNumeric(input$colors, coords$price)
#     })
# 
#     output$map <- renderLeaflet({
#         # Use leaflet() here, and only include aspects of the map that
#         # won't need to change dynamically (at least, not unless the
#         # entire map is being torn down and recreated).
#         leaflet(coords) %>% addTiles() %>%
#             fitBounds(~min(long), ~min(lat), ~max(long), ~max(lat))
#     })
# 
#     # Incremental changes to the map (in this case, replacing the
#     # circles when a new color is chosen) should be performed in
#     # an observer. Each independent set of things that can change
#     # should be managed in its own observer.
#     observe({
#         pal <- colorpal()
# 
#         leafletProxy("map", data = filteredData()) %>%
#             clearShapes() %>%
#             addCircles(radius = ~price/10000, weight = 1, color = "#777777",
#                        fillColor = ~pal(price), fillOpacity = 0.7, popup = ~paste(price)
#             )
#     })
# 
#     # Use a separate observer to recreate the legend as needed.
#     observe({
#         proxy <- leafletProxy("map", data = coords)
# 
#         # Remove any existing legend, and only if the legend is
#         # enabled, create a new one.
#         proxy %>% clearControls()
#         if (input$legend) {
#             pal <- colorpal()
#             proxy %>% addLegend(position = "bottomright",
#                                 pal = pal, values = ~price
#             )
#         }
#     })
# }
# 
#  shinyApp(ui, server)


```

<br>
<br>
<br>

---

### 3-2. 데이터 분할
```{r 26, echo=TRUE}
# 데이터 분할
# test, train 셋으로 나누기
set.seed(12345)
data.index <- caret::createDataPartition(data$price, p = 0.7)
data.train <- data[unlist(data.index) , ]
data.test  <- data[-unlist(data.index) ,]

```



### 3-3. 모델 검정

```{r 27, echo=TRUE}
# 5. 다중 회귀분석 (Multiple Regression)
# i. 회귀분석과 변수선택 실시 ( 다중공선성 확인 / 잔차분석 )
# ii. 결과확인
# iii. 모델해석
# iv.모델 검정
colnames(data)


# 첫번쨰 모델 : 상관계수가 0.3이 넘으며 각 집단의 표본이 고루 분포되어 있는 독립변수 사용하였으며, 자체적으로 생산한 더미변수 
housesales.lm <- lm(price ~ bedrooms + bathrooms + sqft_living + 
                      floors + waterfront + view + grade + lat + 
                      .data_middle + .data_rich + .data_veryrich, data= data.train)


```




```{r 28, echo=FALSE}

summary(housesales.lm)
```
> 하지만 상관계수가 가장 높았던 화장실과 침실의 수, 층 수는 오히려 유의수준 0.05에서 통계적으로 유의확률이 높게 계산됨. (집 면적이 화장실과 침실 및 층수에 비례하기 때문이 아닐까 추측)



```{r 29, echo=TRUE}
# 다중공산성 확인
library(car)
vif(housesales.lm)
```

```{r 30, echo=TRUE}
# 또한 단계선택방법에서도 floors, bedrooms, bathrooms는 제외됨. 
housesales.ssm <- step(housesales.lm, direction = "both")
```

```{r 31, echo=TRUE}
# 두번째 모델(첫번째 모델에서 유의확률이 높은 변수들 제거)
housesales.lm.final <- lm(price ~ bathrooms + sqft_living
                          + waterfront + view + grade + lat + .data_middle + .data_rich + .data_veryrich, data = data.train)
summary(housesales.lm.final)

# 다중공산성 4이하 
vif(housesales.lm.final)

# 점진소거법 만족
housesales.ssm <- step(housesales.lm.final, direction = "both")


# 독립변수들의 영향력 확인
library(lm.beta)
lm.beta(housesales.lm.final)
```


## **4. 검증 **

```{r 32, echo=TRUE}
# 1. 잔차의 정규성 가정
library(nortest)
ad.test(housesales.lm.final$residuals)

# 잔차의 정규성은 유의수준 0.05에서 2.2e-16으로 만족하지 않는다. 

```

```{r 33, echo=TRUE}
# 2. 독립성 가정
car::durbinWatsonTest(housesales.lm.final)

# 오차항의 독립성을 평가하는 한 측도로 더빈-왓슨(Durbin-Watson) 통계량 사용
# DW 통계량은 잔차들의 상관계수를 측정함
# p-value가 0.676으로 유의수준 0.05보다 크다.
# 귀무가설: 각 오차들은 독립이며, 독립성 조건을 만족함. 
```


```{r 34, echo=TRUE}
# 3. 등분산성 검정
car::ncvTest(housesales.lm.final)

# Chisquare = 370.1031    Df = 1     p = 1.777212e-82 
# 분산이 고르지 않음음. 
```

```{r 35, echo=TRUE}
# 4. 에러에 대한 전반적인 가정에 검정.
summary(gvlma::gvlma(housesales.lm.final))
```

```{r 36, echo=TRUE}
# 예측
data.predict <- predict(housesales.lm.final, newdata = data.test)

hist(data.predict, breaks = seq(from =11, to = 17, by=0.5))

```

```{r 37, echo=TRUE}
hist(data.test$price, breaks = seq(from=11, to=16, by=0.5))
```

```{r 38, echo=TRUE}
summary(housesales.lm.final)

```

<br>

---



> **자료 해석**
>
> * 1단계 : 회귀모형은 타당한가? 
> H0 : 귀무가설 : 회귀모형은 타당하지 않다.
> H1 : 대립가설 : 회귀모형은 타당하다.
> F-statistic:  5025 on 9 and 15121 DF,  p-value: < 2.2e-16 (***)
> 결론 : 유의확률이 0.000이므로 유의수준 0.05에서 회귀모형은 통계적으로 타당하다. 
>
> * 2단계 : 독립변수는 종속변수에게 어떤 영향을 주는가?
> H0 : 귀무가설 : 독립변수는 종속변수에게 영향을 주지 않는다. (beta1 = 0)
> H1 : 대립가설 : 독립변수는 종속변수에게 영향을 준다. (beta != 0)
> 결론 : 유의확률은 0.000이므로 유의수준 0.05에서 모형에 포함된 독립변수들은 종속변수에 모두 통계적으로 유의한 영향을 주는 것으로 나타남.
>
> * 3단계 : 독립변수는 어떠한 영향을 주는가?
> 1. sqft_living이 1제곱미터 증가할 경우 가격은 0.000196 증가
> 2. 조망 방향이 증가할 경우 가격은 0.101503998 증가
> 3. 집의 점수가 1 증가할 경우 0.132 증가
> 4. 위도가 1 증가할 경우 1.314 
> 5. 중위 수입 기준 상위 70%~30% 동네 살고 있을 경우 0.086 증가
> 6. 중위 수입 기준 상위 30%~10% 동네 살고 있을 경우 0.224 증가
> 7. 중위 수입 기준 상위 10% 동네 살고 있을 경우 0.178 증가

## 4단계 : 회귀모형의 설명력 = 독립변수의 설명력
### Adjusted R-squared = 0.7493 (약75%)
### 즉, 독립변수들이 종속변수를 75%설명하고 있다. 

